# Renata Pereira Nunes

renatanunes231@yahoo.com.br (31) 99241 3172

Linkedin: renata-p-nunes GitHub: renatapnunes

Sou <u>Engenheira de Software Pleno</u>, <u>Full Stack</u>, com 2+ anos de experiência atuando com front end e desenvolvimento de APIs. Valorizo ambientes colaborativos, gosto de fazer parte da elaboração das soluções, contribuir com os processos e entender o impacto das entregas. Sou curiosa, proativa, gosto de investigar problemas e acredito que estar alinhada aos objetivos da empresa é a chave para gerar valor.

# **Experiências**

# Clubbi (nov 2022 - jun 2024) Engenheira de Software Pleno

| Startup de marketplace B2B, voltada para mercados de bairro

#### Resumo das atividades:

- Desenvolvimento de projetos, junto ao time de Produto, voltados para a plataforma de e-commerce usando **React** e **TypeScript** no front end e **Python** Assíncrono nas APIs.
- Estilização de componentes, junto ao time de Design, utilizando as bibliotecas Styled Components e
   Material UI.
- Criação de páginas de interface com usuário, para uso interno, através da plataforma Retool, fazendo a integração com APIs e banco de dados MySQL e PostgreSQL.
- Atuação periódica como On Duty, atuando em incidentes e dando suporte à investigações e resoluções de bugs reportados via canal de tickets.
- Desenvolvimento de testes automatizados no front end, unitários e de integração utilizando **Jest** e E2E com **Cypress**. Além de testes usando **Pytest** no back end.
- Pair programming, promovendo aprendizado mútuo e ganho de agilidade no desenvolvimento das tasks.
- Code reviews, identificando erros e possíveis melhorias de código, ajudando na manutenção de **Coding Standards** e aplicação de **Clean Code**.
- Documentação dos padrões acordados, projetos desenvolvidos, POCs, Spikes e post mortem.
- Participação em rituais de Daily, Planning, Refinamento técnico e Retrospectivas.

#### Principais produtos desenvolvidos:

- Desenvolvimento completo de novas mecânicas promocionais para o e-commerce, abrangendo todas as etapas do processo: elaboração da solução, criação de interfaces no Retool para cadastro, implementação de tabelas para registro de dados, novos endpoints na API, desenvolvimento e estilização de componentes seguindo o design do **Figma**, exibição da promoção no carrinho de compras e registro do pedido com o desconto aplicado.
- Fiz parte da criação da primeira biblioteca de componentes da empresa, usando React, TypeScript e MUI, para utilização por todas as equipes em suas aplicações web, onde também foi criado o tema definindo cores, tipografias, tamanhos, breakpoints e etc para uso nas estilizações, garantindo consistência visual em toda a empresa.
- Contribuí para o projeto de otimização da barra de busca integrada ao serviço Algolia e implementação da funcionalidade de inserção de listas de compras no site, cujos resultados são processados com o auxílio da OpenAI.

- Refatorei a lógica de alerta ao cliente sobre produtos com oferta desatualizadas no carrinho, considerando promoções expiradas, estoque esgotado, alterações de preço ou ajustes na quantidade. Este projeto foi particularmente complexo, exigindo extensa lógica de negócios para sua solução.
- Realizei a integração com um serviço externo de retail media para a implementação de campanhas patrocinadas no site. Participei de todas as etapas do processo, incluindo a elaboração de uma Spike para avaliação dos serviços disponíveis, discussões técnicas com a empresa escolhida e o desenvolvimento das funcionalidades necessárias.
- Implementei a reformulação do fluxo de missões no site, incorporando novas funcionalidades, incluindo Action Itens, e implementando um redesign completo para melhorar a experiência do usuário. Nesse projeto também foi desenvolvido uma interface para inserção em bulk, utilizando o Retool.
- Idealizei e desenvolvi uma ferramenta interna em tempo recorde na empresa para geração de encartes promocionais de produtos, permitindo sua seleção durante a navegação no site e exportação da imagem final gerada.
- Participei também do redesign completo da principal plataforma de e-commerce da Clubbi, usando de **testes A/B** implementados com o **Split.io**.

#### Alguns dos impactos gerados:

- Através de uma refatoração, consegui reduzir para 0% a taxa de erros devido a produtos desatualizados no carrinho de compras, melhorando significativamente a experiência do cliente e eliminando obstáculos que antes prejudicavam a conclusão do pedido.
- Participei da implementação das ferramentas Google Analytics e Google Tag Manager, fundamentais para análise de dados. Elas permitiram a monitoração do tráfego na plataforma, fornecendo insights cruciais sobre o comportamento dos usuários e o desempenho das campanhas de marketing com empresas parceiras. Esses dados foram constantemente utilizados nas tomadas de decisão da empresa.
- Entreguei features que contribuíram para moldar o comportamento de compra dos clientes, ajudando a empresa a alavancar a venda de produtos de alto valor agregado.
- Participei de projetos que ajudaram a reduzir o gasto com descontos e percas com estoque parado.
- Propus uma solução que otimizou em mais de 90% o tempo gasto em um processo, liberando mais de 10 horas semanais para cada membro da equipe de Vendas.

# Stacks tecnológicas:

React, TypeScript, **Redux**, Jest, React Testing Library, Cypress, Styled Components, Material UI, Python, Mypy, Pytest, AWS services (**Lambda**, **CloudWatch**), Sentry, New Relic, ESLint.

# Divisio (mai 2022 - set 2022) Desenvolvedora Full Stack Júnior

Software House com atuação internacional

#### Resumo das atividades:

- Desenvolvimento de features para uma rede social de público nichado, usando **Next.js** no front end e **Node.js** na API.
- Pair programming, promovendo aprendizado mútuo e ganho de agilidade no desenvolvimento das tasks.
- 1:1 com o CTO da empresa para planejamento de carreira.

#### Principais produtos desenvolvidos:

- Implementei um scroll infinito para exibição de feed de postagens, desenvolvendo toda a lógica de observabilidade e controle das requisições à API.
- Desenvolvimento ponta a ponta da lógica de notificações em tempo real.
- Criação de endpoints utilizando Express, GraphQL e Apollo client/server, seguindo os princípios de Clean Architecture.
- Participação na evolução da lógica de exibição de posts, combinando interações, conexões e preferências de usuários.

#### Alguns dos impactos gerados:

• Features entregues com qualidade e dentro dos prazos estimados, colaborando para a satisfação dos clientes com a prestação de serviço da empresa.

# Stacks tecnológicas:

Next.js, Node.js, Typescript, Apollo client/server, GraphQL, Express, **Prisma**, **Sequelize**, PostgreSQL e Styled Components.

# Trybe (set 2021 - fev 2022) Summer de Instrução

| EduTech voltada para o ensino de programação

#### Resumo das atividades:

- Responsável por realizar monitorias técnicas síncronas diárias, individuais e coletivas, de conteúdos de front e back end.
- Ministrar periodicamente revisões de conteúdo de forma síncrona.
- Oferecer suporte assíncrono via Slack para resolução de dúvidas das pessoas estudantes.
- Incentivar a colaboração e compartilhamento de conhecimento.

#### Alguns dos impactos gerados:

- Impacto na trajetória de diversas pessoas estudantes da Trybe, ajudando diretamente no seu processo de aprendizado, colaborando com sua formação como pessoas desenvolvedoras.
- Servi de inspiração e incentivo para outras mulheres participarem do projeto de Summer Job de Instrução.

# Stacks tecnológicas:

**JavaScript**, React.js, **HTML**, **CSS**, Redux, Jest, React Testing Library, Styled Components, Node.js.

# Super Geeks (jun 2019 - mar 2021) Instrutora de Programação

| Escola de Programação e Robótica para Crianças e Adolescentes

#### Resumo das atividades:

- Planejamento de aulas, oficinas e atividades, com foco em aprendizagem de Lógica de Programação e desenvolvimento de games.
- Ensino de programação nas linguagens Python, C#, C e Lua.
- Desenvolvimento de games através das engines Unity, Godot, Roblox Studio e Construct 3.

• Ensino da construção de sistemas robóticos educacionais, utilizando Arduino.

### Principais produtos desenvolvidos:

- Produção de materiais audiovisuais utilizados em sala de aula.
- Elaboração de atividades para promover interdisciplinaridade e deixar o processo de aprendizagem mais lúdico.
- Elaboração e coordenações de Game Jams.

#### Alguns dos impactos gerados:

Além de aumentar o interesse por tecnologia, o ensino de programação promove o
desenvolvimento de pensamento crítico e analítico, aprimorando habilidades matemáticas e
cientificas, incentivando a criatividade e inovação. Seu aprendizado durante a infância e
adolescência trazem benefícios múltiplos que impactam diretamente no futuro dessas pessoas.

### Stacks tecnológicas:

Python, C#, C, Lua

# Formação

## **Trybe**

Desenvolvimento Web Full Stack e Ciência da Computação (2021 - 2022)

# Universidade Federal de São João Del Rei

Engenharia Mecatrônica (2010 - 2018)